臺灣高雄地方法院民事判決
111年度雄簡字第1545號
原      告  郭佳綺  
訴訟代理人  黃柔雯律師
被      告  許瓊方  



            趙宥閎  
上列當事人間請求損害賠償事件，本院於民國111年9月20日言詞
辯論終結，判決如下：
    主  文
被告許瓊方應給付原告新臺幣肆萬元，及自民國一一一年七月十
四日起至清償日止，按週年利率百分之五計算之利息。
原告其餘之訴駁回。
訴訟費用由被告許瓊方負擔百分之八，餘由原告負擔。
本判決第一項得假執行；但被告許瓊方如以新臺幣肆萬元為原告
預供擔保後，得免為假執行。
    事實及理由
一、原告主張：原告與訴外人即被告許瓊方前男友郭峻睿為朋友
    關係，被告許瓊方因懷疑郭峻睿與原告有不正常交往關係，
    於未經查證之下，率爾以臉書「方方」之暱稱，以不特定多
    數人得以閱覽之公開貼文方式：
    ㈠於民國110年1月1日在臉書以標記郭峻睿、原告之方式，貼
      文諷刺：「女生要潔身自愛　不是破成這樣跟別人男友打
      炮又跟妳老公打炮　更何況你還有小孩的人」、「#約砲
      約小港打狗汽車旅館？女的有老公小孩又偷吃別人的男友
      」等語，並於文末將郭峻睿與原告私下之對話截圖附於該
      貼文之後。
    ㈡復於同年4月3日再度發表貼文以：「你他媽密我跟我說這
      些話？」、「幹0娘78不然看要怎樣都來！」、「證據在
      這　破成這樣　有事嗎」、「我今天不爽　因為女生滿口
      謊言跟男生一樣」等語，並將原告之臉書大頭貼截圖公告
      於眾、再將原告與被告許瓊方私下之對話附於該貼文之後
      。
    ㈢再於同日發文以：「我真的很討厭破女」、「妳剛好很破
      　妳很愛說謊整天充滿謊言」、「自己照照鏡子看看妳自
      己多卑微」等不堪用語，以此方式侵害原告之名譽權、隱
      私權。
    嗣被告許瓊方又於：
    ㈠110年9月16日以IG發文方式，發表：「圈子很小　做女人
      的真的要乾乾淨淨　不要丟人現眼　隨便成這樣　都在被
      別人看笑話呢」等語，隨即在底下留言處標註原告之IG帳
      號，並附記「各位我在說她　當初有家庭小孩破壞人家感
      情 做人失敗她的姊妹都看不下去不理她」、「圈子很小 
      做女人的真的要乾乾淨淨 不要丟人現眼 隨便成這樣 都
      在被別人看笑話呢」、「啊你有種正面來＠不要給我私下
      做骯髒事　以為大家都會相信妳＠妳的事蹟大家都知道　
      別演戲了妳」等語。
    ㈡復於同日以IG限時動態方式，將原告之IG帳號截圖，標註
      上「妳當初有家庭小孩的人 偷吃我前男友；看到過妳都
      知道妳條件不好；在那私下做骯髒事」等語，侵害原告之
      名譽權及隱私權。
    又前開原告與郭峻睿之對話紀錄，係由被告趙宥閎提供，是
    被告就侵害原告隱私權之部分，應成立共同侵權行為負連帶
    賠償責任。爰依民法侵權行為規定提起本件訴訟等語，並聲
    明： ㈠被告許瓊方應給付原告45萬元，及自起訴狀繕本送達
    翌日起至清償日止，按週年利率5％計算之利息。㈡被告應連
    帶給付原告5萬元，及自起訴狀繕本送達最後一位被告翌日
    起至清償日止，按週年利率5％計算之利息。
二、被告許瓊方則以：伊於發表原告前開主張之言論（下稱系爭
    言論）前，已閱覽過被告趙宥閎蒐集關於原告與郭峻睿有婚
    外情之證據資料，因而本於相當確信而發表系爭言論。伊於
    發表系爭言論時亦檢附相關證據，可知伊發表系爭言論均係
    真實，並無捏造或以損害原告名譽為唯一目的，而惡意行誹
    謗原告之實，難認伊有故意或過失不法侵害原告名譽權之行
    為，是伊就系爭言論自不構成侵權行為之損害賠償責任。又
    臉書、IG用戶公開分享内容時，該内容即屬公開資訊，原告
    選擇於其臉書、IG個人頁面放上大頭貼，並設定為公開未加
    隱匿，應知悉其他得瀏覽原告公開資訊之用戶，得將其公開
    資訊加以下載、截圖或轉貼分享内容於其他用戶，是原告對
    就已公開之臉書、IG大頭貼難有隱私合理期待。再者，伊張
    貼原告於臉書私訊伊之訊息，既然係原告選擇主動私訊，原
    告對於伊主觀上自無合理隱私期待。且原告私訊伊之内容，
    均係原告觀看被告張貼之貼文後，原告主張自身絕無婚外情
    所為之辯解，並非原告私生活領域之私密事項，就一般社會
    標準而言，在客觀上亦無合理之隱私期待可言等語，資為抗
    辯。被告趙宥閎則略以：原告跟郭峻睿的對話是當時伊要對
    原告提起侵害配偶權之訴訟作為證據使用，而被告許瓊方懷
    疑郭峻睿與原告有不正當關係始聯繫伊進行確認。伊與被告
    許瓊方見面後有將上開對話提供予被告許瓊方觀看，然有交
    代被告許瓊方不能外流，因為伊要作為訴訟資料使用等語，
    資為抗辯，並均聲明：原告之訴駁回。
三、經查，被告許瓊方與郭峻睿為前男女朋友關係，被告趙宥閎
    與原告為前配偶關係。被告許瓊方於原告主張之時點及網路
    平台，發表系爭言論，並檢附原告與郭峻睿、原告與被告許
    瓊方之對話紀錄，另將原告臉書、IG之大頭貼、帳號公布等
    情，有被告趙宥閎之戶籍資料、被告許瓊方臉書貼文、IG貼
    文及現時動態截圖、本院110年度訴字第538號判決在卷可稽
    （見本院卷第19至59、75-1、113至118、129至147頁），並
    經本院職權調閱本院111年度簡字第1595號刑事案件卷宗核
    閱無訛，且為兩造所不爭執，堪信為真實。
四、本院之判斷：
　　原告另主張被告前開行為侵害原告之名譽權、隱私權等節，
    則為被告所否認，並以前詞置辯，是本院應審酌者厥為：㈠
    被告許瓊方發表系爭言論，是否侵害原告名譽權？㈡被告許
    瓊方張貼原告與郭峻睿、原告與其之對話，是否侵害原告隱
    私權？㈢如被告許瓊方侵害原告隱私權，則被告郭宥閎是否
    構成共同侵權行為，應連帶負損害賠償責任？㈣如被告構成
    侵權行為，原告所得請求之精神慰撫金為若干？茲分述如下
    ：
　　㈠被告許瓊方發表系爭言論，是否侵害原告名譽權？
　　⒈按因故意或過失，不法侵害他人之權利者，負損害賠償責
      任，民法第184條第1項前段定有明文。又名譽為個人在社
      會上享有一般人對其品德、聲望或信譽所加之評價，民法
      上之名譽權有無受損害，應以社會上對個人評價是否貶損
      作為判斷依據（最高法院90年台上字第646號判決意旨可
      參）。又言論可分為「事實陳述」及「意見表達」，前者
      有真實與否之問題，具可證明性，行為人倘就事實陳述之
      言論，經合理查證，且依查證所得資料，有相當理由確信
      其為真實者，縱事後證明所言與事實不符，亦不能令負侵
      權行為之損害賠償責任；倘依行為人所舉客觀事證，足認
      於發表該言論當時，有相當理由確信其為真實者，亦同。
      而意見表達之言論，乃行為人表示自己之見解或立場，屬
      主觀價值判斷之範疇，無真實與否可言，行為人對於可受
      公評之事，如未使用偏激不堪之言詞而為意見表達，可認
      係善意發表適當評論者，不具違法性，非屬侵害他人之名
      譽權，亦不負侵權行為之損害賠償責任（最高法院109年
      台上字第427號判決意旨可參）。又事實陳述與意見表達
      在概念上偶有流動，有時難期涇渭分明，然若意見係以某
      項事實為基礎，或發言過程中夾論夾敘，將事實敘述與評
      論為一談，在評價言論自由與保障個人名譽權之考量上，
      仍應考慮事實之真偽（最高法院105年台上字第427號判決
      意旨可參）。是以行為人如係基於客觀事實，依個人主觀
      意見而對被害人加以指摘，倘未為低劣不堪之批評，縱用
      詞尖酸刻薄，仍應受言論自由保障，包容各種價值判斷，
      於民主社會辨明真理而達到去蕪存菁之效果。蓋維護言論
      自由可促進政治民主與社會之健全發展，與個人名譽可能
      遭受之損失兩相權衡，顯有較高之價值。惟如行為人對被
      害人為抽象謾罵、情緒性之人身攻擊或為其他刻意詆毀個
      人名譽行為，而逾合理評論之範疇，苟足使他人在社會上
      之評價貶損，仍應構成侵權行為。
　　⒉經查，原告與郭峻睿於109年間有不正交往關係，經本院11
      0年度訴字第538號判決認定原告與郭峻睿共同侵害被告趙
      宥閎配偶權，應給付被告趙宥閎30萬元本息等情，有上開
      判決在卷可佐（見本院卷第113至118頁），原告復不爭執
      上開判決之認定（見本院卷第160頁）。又觀諸原告與郭
      峻睿之對話紀錄，雙方係以老公、老婆互稱互訴愛意，並
      曾單獨出遊且親暱合照（見本院卷第21至45頁），堪認原
      告與郭峻睿確有不正交往關係甚明。又被告許瓊方自陳係
      與被告趙宥閎見面，閱覽原告與郭峻睿之對話紀錄後，始
      發表系爭言論，是被告許瓊方係基於原告與郭峻睿之對話
      紀錄，本於該二人間有不正關係之相當確信而發表系爭言
      論，並非出於毫無依據之個人臆測。
　　⒊從而，原告與郭峻睿之不正交往行為，於一般社會通念上
      難為社會大眾所認可，並侵害被告許瓊方與郭峻睿之感情
      關係，而屬悖德之事。是被告許瓊方發表系爭言論，其中
      就「．．．跟別人男友打炮又跟妳老公打炮　更何況你還有
      小孩的人」、「#約砲約小港打狗汽車旅館？女的有老公
      小孩又偷吃別人的男友」、「證據在這．．．有事嗎」、「
      各位我在說她　當初有家庭小孩破壞人家感情．．．」、「
      妳當初有家庭小孩的人 偷吃我前男友．．．」等語，係被告
      許瓊方本於原告與郭峻睿不正交往之證據資料所為之事實
      陳述，並非毫無依據之揣測謾罵，依首揭說明，自難認有
      侵害原告名譽權之不法性。至原告雖主張並未與郭峻睿有
      性關係，並以本院110年度訴字第538號判決為據。惟前開
      判決雖認定被告趙宥閎就原告與郭峻睿是否有發生性關係
      部分未有充分舉證，然細譯原告與郭峻睿之對話紀錄，雙
      方已有肢體親密接觸之合照，並以老公、老婆相稱，甚有
      「快帶你回家洗澡休息」之對話（見本院卷第21至48頁）
      ，且前開判決亦認定原告與郭峻睿曾有詢問開房間之對話
      紀錄（見本院卷第115頁），是原告基於前開事證合理推
      測原告與郭峻睿確有發生性關係，並無違常情，尚屬合理
      ，自不得以訴訟程序中嚴格證明之要求，即認定被告許瓊
      方就原告與郭峻睿確有發生性關係之陳述，為憑空杜撰或
      無相當確信而侵害原告名譽，是原告此部分主張，自難認
      可採。
　　⒋次查，原告曾以臉書私訊方式，向被告許瓊方表示其與郭
      峻睿僅為朋友，並無不正關係等情，有原告與被告許瓊方
      之臉書對話紀錄可參（見本院卷第49、129至147頁），足
      認原告斯時猶向被告許瓊方否認與郭峻睿有何不正關係。
      是系爭言論中就「女生要潔身自愛」、「我今天不爽　因
      為女生滿口謊言跟男生一樣」、「．．．妳很愛說謊整天充
      滿謊言」、「自己照照鏡子看看妳自己多卑微」、「．．．
      做人失敗她的姊妹都看不下去不理她」、「圈子很小 做
      女人的真的要乾乾淨淨 不要丟人現眼 隨便成這樣 都在
      被別人看笑話呢」、「啊你有種正面來＠不要給我私下做
      骯髒事　以為大家都會相信妳＠妳的事蹟大家都知道　別
      演戲了妳」、「．．．看到過妳都知道妳條件不好；在那私
      下做骯髒事」等語，係被告許瓊方之個人意見表達，為被
      告許瓊方抒發其與原告、郭峻睿間感情糾紛所生之感想，
      用字遣詞多為個人主觀判斷及觀感，其中雖顯現負面之用
      語，然此乃係因原告與郭峻睿不正交往之社會上可非難之
      事，及原告否認之詞，致被告許瓊方認為原告為不實陳述
      而生，係對原告所為行徑之反饋，且尚非使用極度不堪或
      對原告個人人身攻擊之字眼，依首揭說明，應屬被告許瓊
      方個人言論自由之保障範圍，亦難認有何不法性。
　　⒌然被告許瓊方發表系爭言論中，就「不是破成這樣．．．」、
      「你他媽密我跟我說這些話？」、「幹0娘78不然看要怎
      樣都來！」、「．．．破成這樣．．．」、「我真的很討厭破女
      」、「妳剛好很破．．．」等語，非屬事實陳述，而為被告
      許瓊方之意見表達，惟已屬粗鄙不堪而逾合理評論範圍之
      字詞，得藉此貶抑原告之人格及社會評價，客觀上足使遭
      辱罵之原告感受不堪與屈辱，是此部分用語即有侵害原告
      之名譽權。
　　㈡被告許瓊方張貼原告與郭峻睿、原告與其之對話，是否侵
      害原告隱私權？
　　⒈按違反保護他人之法律，致生損害於他人者，負賠償責任
      。但能證明其行為無過失者，不在此限，民法第184條第2
      項定有明文。又民法第184條第2項所稱保護他人之法律，
      係指以保護他人為目的之法律，亦即一般防止妨害他人權
      益或禁止侵害他人權益之法律而言（最高法院100年度台
      上字第1314號判決意旨參照）。而為規範個人資料之蒐集
      、處理及利用，以避免人格權受侵害，並促進個人資料之
      合理利用，特制定本法，個人資料保護法第1條定有明文
      ，可知個人資料保護法之規範目的，當係為求個人權益之
      保障周全，應屬民法第184條2項所稱之保護他人之法律。
      再按個人資料係指自然人之姓名、出生年月日、國民身分
      證統一編號、護照號碼、特徵、指紋、婚姻、家庭、教育
      、職業、病歷、醫療、基因、性生活、健康檢查、犯罪前
      科、聯絡方式、財務情況、社會活動及其他得以直接或間
      接方式識別該個人之資料；而非公務機關對個人資料之利
      用，除第6條第1項所規定資料外，應於蒐集之特定目的必
      要範圍內為之，個人資料保護法第2條第1款、第20條第1
      項前段分別定有明文。復按就個人自主控制個人資料之資
      訊隱私權而言，乃保障人民決定是否揭露其個人資料、及
      在何種範圍內、於何時、以何種方式、向何人揭露之決定
      權，並保障人民對其個人資料之使用有知悉與控制權及資
      料記載錯誤之更正權。惟憲法對資訊隱私權之保障並非絕
      對，國家得於符合憲法第23條規定意旨之範圍內，以法律
      明確規定對之予以適當之限制（司法院大法官會議釋字第
      603號解釋意旨參照）。是當事人對於自己之個人資料是
      否揭露、在何種範圍內、於何時、以何種方式、向何人揭
      露等事宜，具有充分之決定權，此乃當事人自主控制個人
      資料之資訊隱私權，不容他人任意侵害；倘無阻卻違法事
      由復未經當事人同意，擅自揭露當事人之個人資料者，即
      屬侵害憲法所保障之隱私權。又按個人資料之蒐集、處理
      或利用，應尊重當事人之權益，依誠實及信用方法為之，
      不得逾越特定目的之必要範圍，並應與蒐集之目的具有正
      當合理之關聯，個人資料保護法第5條亦有明定。從而，
      使用他人個資是否不法侵害隱私權、自主使用權，即應視
      行為人是否有合理使用之目的，以及與使用手段間是否具
      有正當合理關聯性。
　　⒉經查，被告許瓊方張貼原告之臉書、IG帳號暨大頭貼照片
      ，及原告與郭峻睿被告許瓊方之私人對話紀錄等資訊，核
      屬個人資料保護法第2條所定之足供識別原告之個資。次
      查，被告許瓊方公開上開資訊之行為，並未經原告同意，
      又於公開上開資訊時，同時發表系爭言論，使瀏覽其貼文
      及限時動態之人得以知悉原告此等個人資料，且被告許瓊
      方公開原告個資之目的，應係欲使第三人對原告產生負面
      社會評價，則其所為非有正當目的，逾越個資使用之合理
      範圍，被告許瓊方復未舉證有何得阻卻違法之情形，是被
      告許瓊方公開揭露原告上開個人資料之利用行為，即屬侵
      害原告之隱私權甚明。
　　⒊被告許瓊方雖辯稱原告之臉書、IG帳號及大頭貼既屬公開
      ，自非有隱私合理期待等語。然原告上開個人資訊縱未設
      為隱私狀態，然其公開之目的，應係使原告所認識者，得
      藉以與之聯繫進行互動，應無容任任何人均得擅自使用其
      照片、分享其帳號供公眾可得閱覽之意，其對於上開資訊
      如何揭露、分享（含揭露之範疇、時點、方式、對象），
      仍有自主決定權，自屬原告隱私權保障之範疇，然被告許
      瓊方竟於未經原告同意下，擅將上開原告個人資訊揭露，
      逾原告所能預期、接觸之受眾範圍，其所為自侵害原告之
      隱私權，被告許瓊方該部分所辯，自難認有據。至被告許
      瓊方另辯稱其與原告之對話，原告並無合理隱私期待等語
      。然原告與被告許瓊方之對話，係談論原告、郭峻睿及被
      告許瓊方之間感情糾紛，及原告辯解之語（見本院卷第49
      頁），並非就公共事務或公眾已知悉之事項進行討論，於
      客觀內容上，自屬原告私密事項。又原告既與被告許瓊方
      進行之對話，對該對話內容雖當無不讓被告許瓊方知悉之
      意，然原告並未授權、同意被告許瓊方得將對話內容擅自
      發表於臉書平台，而得讓不特定第三人均得知悉其與被告
      許瓊方之對話內容，是被告許瓊方所為仍有侵害原告隱私
      權，其所辯自無可取。
　　㈢被告郭宥閎是否構成共同侵權行為，應連帶負損害賠償責
      任？
　　⒈依民法第185條第1項之規定，共同侵權行為人固連帶負損
      害賠償責任，惟同條項前段所謂共同侵權行為，須共同行
      為人皆已具備侵權行為之要件始能成立，若其中一人無故
      意、過失，或難認其行為有何不法性，則其人非侵權行為
      人，不負與其他具備侵權行為要件之人連帶賠償損害之責
      任。次按在侵害配偶權事件中，被害人家庭圓滿期待權、
      配偶身分法益及為實現其權利保護之證明權，與被指破壞
      婚姻者之隱私權、通訊自由及肖像權等權利間或有衝突。
      然實體法上既承認夫妻於婚姻關係存續中有家庭圓滿期待
      權、配偶身分法益，且衡諸社會現實情況，妨害他人婚姻
      權益之不法行為，常以隱秘方式行之，並因隱私權、住居
      權受保護之故，被害人舉證極其不易。基此前提，不法行
      為人之隱私權與被害人之訴訟權發生衝突時，兩者間應為
      一定程度之調整，並應容許一定程度之不貞蒐證權，應視
      個人資料之取得，是否符合比例原則以定，而非得概予認
      為構成不法侵害隱私權之行為。
　　⒉經查，被告趙宥閎向原告及郭峻睿提出侵害配偶權之訴訟
      ，並以原告及郭峻睿間之對話紀錄作為訴訟資料等情，有
      本院110年度訴字第538號判決可佐（見本院卷第113至118
      頁），足徵被告趙宥閎陳稱上開對話紀錄係做為證據資料
      使用，並非虛妄。則被告趙宥閎蒐集原告上開個人資料之
      目的，係為訴訟程序使用，屬正當目的之利用。次查，上
      開對話紀錄為被告趙宥閎與原告於夫妻關係存續期間，閱
      覽原告手機發現後翻拍等節，業據被告趙宥閎自陳在卷（
      見本院卷第161頁），衡情配偶間基於一定信任關係，或
      能相互使用、瀏覽彼此手機，並非稀罕之事，是被告趙宥
      閎所述自非無據。則被告趙宥閎並非以強暴、脅迫等方式
      取得上開對話紀錄，是其蒐集原告個資之手段，亦難認有
      何顯然違法之情。再查，被告許瓊方雖係透過被告趙宥閎
      取得原告與郭峻睿之私下對話紀錄，然被告許瓊方自陳：
      當時是我與被告趙宥閎聯繫，他才把上開對話紀錄給我看
      ，是我主動翻拍，不是他提供給我的，他有跟我說這些資
      料不能外流等語（見本院卷第160頁），核與被告趙宥閎
      辯稱情節相符，則被告許瓊方與郭峻睿斯時尚有交往關係
      ，被告趙宥閎為使被告許瓊方確認實情，始將上開對話紀
      錄供被告許瓊方閱覽，核其目的係為使被告許瓊方得認知
      原告與郭峻睿之不正交往關係，主觀上並非以侵害原告隱
      私權為目的。且其並有叮囑被告許瓊方不得將對話紀錄外
      流，亦有為防免原告個資外洩之措舉，是被告許瓊方嗣後
      個人將原告對話紀錄張貼於網路上之行為，自難認與被告
      趙宥閎有涉。綜上，被告趙宥閎既基於訴訟使用之合理目
      的，未以違法之方式取得原告個資，其就原告個資之利用
      要難認有不法性，且其亦未要求被告許瓊方張貼原告個資
      ，或與被告許瓊方謀議為之，自難認被告趙宥閎有因故意
      、過失不法侵害原告隱私權之行為，是依前揭說明，被告
      趙宥閎既非侵權行為人，自無與被告許瓊方負共同侵權行
      為責任之理，是原告請求被告趙宥閎負連帶賠償責任，自
      無理由。
　　㈣如被告構成侵權行為，原告所得請求之精神慰撫金為若干
      ？
　　⒈按慰藉金之賠償須以人格權遭遇侵害，使精神上受有痛苦
      為必要，其核給之標準固與財產上損害之計算不同，然非
      不可斟酌雙方身分資力與加害程度，及其他各種情形核定
      相當之數額（最高法院51年台上字第223號判例意旨可參
      ）。
　　⒉經查，原告因被告許瓊方發表系爭言論，並揭露原告個資
      等行為，致名譽權、隱私權遭受侵害，業經本院論述如前
      ，堪認原告因被告許瓊方之侵權行為受有精神上痛苦，原
      告請求被告許瓊方賠償非財產上之損害，自屬有據。次查
      ，原告自陳二專畢業，擔任法務助理，每月收入26,000元
      ；被告許瓊方自陳高職畢業，現經營網拍，每月收入2萬
      元等語（見本院卷第162頁），又原告與被告許瓊方名下
      均無不動產等情，有原告與被告許瓊方109、110年度稅務
      電子閘門財產所得資料在卷可參，本院審酌被告許瓊方前
      述不法侵害情節，及原告與被告許瓊方之身分、地位、經
      濟能力等其他一切情狀，認原告請求被告許瓊方賠償之精
      神慰撫金，以4萬元為相當。
五、綜上所述，原告依民法侵權行為規定，請求被告許瓊方應給
    付原告4萬元，及自起訴狀繕本送達翌日（即111年7月14日
    ）起至清償日止，按週年利率5％計算之利息，為有理由，應
    予准許。逾此範圍之請求，為無理由，應予駁回。
六、本判決原告勝訴部分，係依民事訴訟法第427條訴訟適用簡
    易程序所為被告敗訴之判決，爰依同法第389條第1項第3款
    之規定，依職權宣告假執行。並由本院依民事訴訟法第392
    條第2項之規定，依職權宣告被告許瓊方為原告預供擔保，
    得免為假執行。
七、本件事證已臻明確，兩造其餘攻擊防禦方法及所提證據，核
    與判決結果不生影響，爰不逐一論述，併此敘明。
八、訴訟費用負擔之依據：民事訴訟法第79條。
中　　華　　民　　國　　111 　年　　10　　月　　13　　日
                  高雄簡易庭　法　官  陳安信
以上正本係照原本作成。
如對本判決上訴，須於判決送達後20日內向本院提出上訴狀。如
委任律師提起上訴者，應一併繳納上訴審裁判費。
中　　華　　民　　國　　111 　年　　10　　月　　13　　日
                              書記官  蔡妮君